【裁判字號】    89,毒抗,242
【裁判日期】    890712
【裁判案由】    撤銷停止戒治處分
【裁判全文】
臺灣高等法院臺中分院刑事裁定                    八十九年度毒抗字第二四二號
    抗  告  人即
    受保護管束人  甲○○
右受保護管束人因違反毒品危害防制條例案件，不服臺灣彰化地方法院中華民國八十
九年二月二十五日所為裁定（八十九年度毒聲字第一０一七號，臺灣彰化地方法院檢
察署檢察官聲請案號：八十九年度聲撤戒一字第四十四號）提起抗告，本院裁定如左
：
      主  文
原裁定撤銷。
      理  由
一、本件臺灣彰化地方法院檢察署檢察官聲請意旨略以：被告即受保護管束人甲○○
    前因施用毒品案件，經臺灣彰化地方法院以八十八年度毒聲字第二八五七號裁定
    停止戒治，所餘期間並付保護管束，並自民國八十八年八月四日起執行保護管束
    。惟被告竟於保護管束期間，經通知二次未到場（八十九年一月三十一日、八十
    九年二月十日），復遷移不明，顯然未遵守保安處分執行法第七十四條之二（聲
    請書誤為七十四條）第四、五款之規定，其違反保護管束應遵守事項情節重大，
    故聲請裁定撤銷停止戒治，令入戒治處所施以強制戒治。
二、抗告意旨則以：抗告人於保護管束期間，曾向觀護人陳明居住處所已遷移至彰化
    縣員林鎮○○里○○路○段四十六巷八十五弄十二號，其後並於該址接獲多次觀
    護人之通知，而抗告人數次因病住院而遲誤接受採尿送驗之期日，然均已附具診
    斷證明書具狀陳明原因，詎觀護人其後通知應於八十九年一月三十一日及同年二
    月十日報到之函，卻仍寄送抗告人之原戶籍地同右鎮○○里○○路四巷十五號，
    致抗告人未能接獲該函而遭退回。抗告人並無故意違反保護管束應遵守事項之情
    事，原裁定遽爾撤銷保護管束，並諭令抗告人入戒治處所施以強制戒治，顯有違
    誤等語。
三、經查本件抗告人甲○○因前開施用毒品案件，自八十八年八月四日開始執行保護
    管束後，先後於八十八年八月十八日、同年九月六日、同年九月十六日及同年十
    月七日向臺灣彰化地方法院檢察署觀護人報到，並接受採驗尿液。其後因腹痛等
    疾病，分別於八十八年十一月十日至同年月十二日，同年月二十二日至同年二十
    六日，同年十二月六日至同年月七日及同年月二十日至同年月二十一日住院治療
    ，而多次遲誤應報到期日，然已提具診斷書陳明。其又於八十八年十一月四日到
    署接受約談時，具體載明其現在住址為員林鎮○○里○○路○段四十六巷八十五
    弄十二號於約談報告表，嗣觀護人並依該陳明之現住址，分別於八十八年十一月
    二十二日、同年十二月二日及同年月十六日對抗告人送達書面告誡，促其來署報
    到執行採尿，且均已合法送達。惟嗣於八十八年十二月二十八日、八十九年一月
    十四日及同年二月三日，觀護人卻逕改以抗告人原戶籍地即同右鎮○○里○○路
    四巷十五號對抗告人送達書面告誡，分別通知抗告人應於每週四，及於八十九年
    一月三十一日、八十九年二月十日到署報到執行採尿，致該等書面告誡或以寄存
    送達，或遭以「本人不在拒收」為由退回等事實，業經本院調閱臺灣彰化地方法
    院檢察署八十八年度戒執護字第四九五號卷查明無訛。則抗告人就前開未向觀護
    人報到報告，難認無正當理由；至其八十八年十二月二十八日後之未報到，尤係
    因觀護人之疏未按抗告人所陳明之現在住址送達通知所致，更難苛責其為擅自遷
    移不明，而有違反保護管束應遵守事項之情事，此外，復查無任何證據足認本件
    抗告人有違反保安處分執行法第七十四條之二各款情形之一，而屬情節重大者。
    原審未予詳加查核，遽依前開規定撤銷抗告人之保護管束，並令入戒治處所施以
    強制戒治，於法難認無違誤。抗告人指摘原裁定不當，即有理由，應由本院將原
    裁定撤銷。爰依刑事訴訟第四百十三條前段，裁定如主文。
中      華      民      國      八十九      年      七    月    十二    日
                                    臺灣高等法院臺中分院刑事第六庭
                                          審判長法  官  李  文  雄
                                                法  官  龔  永  昆
                                                法  官  邱  顯  祥
右正本證明與原本無異。
不得再抗告。
                                                書記官  方  茂  焜
中      華      民      國     八十九     年      七      月   十三     日
                                                                        Ｄ


司法院資訊處製作；財團法人民間司法改革基金會備份。
